WILLIAM DIAS VARGAS Analista de Sistemas

Download Currículo



Sobre Mim

Informata licenciado, 5 anos de experiência, pós-graduando em estatística aplicada, pós-graduado em docência no ensino superior. Programador Javascript, iniciante em Python e R. Áreas de Interesse: Programação Funcional λ, Estatística Computacional Σ, Visualização de Dados, Aprendizagem de Máquina.

<

Experiência

Abril 2021 - Atualmente



Unopar

Professor Tutor Unopar EAD

Prestar suporte, orientações e acompanhamento aos alunos nas atividades das disciplinas em sala de aula, com o objetivo de proporcionar e promover a aprendizagem; Realizar o plantão de tutoria das turmas; Realizar outras atividades correlatas, a critério do superior hierárquico. Corrigir trabalhos de alunos, de modo a verificar o nível de aprendizagem; Interagir no AVA – Ambiente Virtual de Aprendizagem a fim de acompanhar o desenvolvimento dos alunos;

Fevereiro 2021 - Atualmente



Fundação Parque Tecnologico da Itaipu

Analista de Cibersegurança Jr

Prestar suporte ao gestor e à equipe e executar outras atividades correlatas. Executar atividades que envolvam análises, desenvolvimento e assessoria, de acordo com a área de atuação, sob

orientação; Apoiar no planejamento, elaboração, revisão e implementação de projetos e/ou processos na área de atuação; Analisar os processos e rotinas executadas na área, com objetivo de verificar se estão de acordo com o planejado; Realizar coleta de dados e/ou informações, compilar, bem como apoiar em estudos e/ou pesquisas para implantação de projetos e/ou processos de acordo com a área de atuação; Elaborar, analisar e monitorar ferramentas de controle dos indicadores e mantê-la atualizada; Elaborar os termos de referência, bem como realizar a abertura da demanda via sistema, acompanhar a contratação e fiscalização; Planejar e organizar a logística (espaço físico, materiais, convites e equipamentos) de reuniões e eventos relativos à Área; Elaborar, emitir, conferir e encaminhar documentos correspondentes a área de atuação, com validação do gestor imediato; Manter-se atualizado sobre as legislações, tendências, pesquisas e inovações na sua área de atuação, assim como as normas e procedimentos da mesma; Realizar atendimento ao público interno e externo, orientando quanto aos procedimentos, processos, normas e políticas da área;

Maio 2018 - Fevereiro 2021



Cebrac Foz do Iguaçu Instrutor de Cursos

Ministrar treinamentos, atividades teóricas e práticas conforme projeto estabelecido, Orientar, acompanhar e avaliar o aprendizado, preparar materiais necessários para realização das tarefas pelos participantes e treinandos, Manter atualizados e corretos os registros das atividades sob sua responsabilidade, Participar da elaboração de recursos instrucionais que atendam aos objetivos das atividades programadas, Planejar, preparar e entregar atividades de treinamento que facilitam experiências de aprendizagem, Apoiar os participantes com orientações e esclarecimentos sobre o conteúdo, buscando garantir a compreensão e apreensão do conteúdo didático do treinamento, Ministrar treinamentos técnicos e comerciais, aplicar avaliações aos treinandos, sempre que solicitado, Realizar o input de

informações dos treinamentos no sistema, Zelar pelos brindes, materiais de apoio e equipamentos, que devem ser utilizados exclusivamente para treinamentos, Buscar aprendizado contínuo através de pesquisas na internet, Realizar visitas à concorrência, além de contato com a equipe, representar e valorizar a marca em seus treinamentos, Deter informações avançadas sobre os produtos, Multiplicar as informações e conhecimentos para as equipes preparando toda infraestrutura de sala de treinamento.

Educação

Anhanguera Educacional Pós Graduação em Estatística Aplicada

2020 - 2021

O curso de Estatística Aplicada permite o desempenho de atividades relacionadas ao domínio das técnicas e das ferramentas estatísticas para efetuar os tratamentos, as análises de dados e a apresentação de resultados que amparem a tomada de decisões. Profissionais graduados que atuam ou pretendam atuar na área de prevenção diagnóstica, análises quantitativas setoriais, proposição de informações para análise estatística e prevenção de riscos e conformidades. Os profissionais liberais, gestores de empresas e demais portadores de diploma ou de certificado de Ensino Superior em diferentes áreas do conhecimento também podem se valer dessa especialização para expandir suas possibilidades no mercado.

Unicesumar 2018 - 2021

Pós Graduação em Docência no Ensino Superior

O curso docência do ensino superior traz como objetivo formar especialistas de diversas áreas do conhecimento para o exercício da docência na educação superior através da instrumentalização dos docentes com metodologias, práticas, recursos didáticos e pedagógicos atualizados. Apresentei o trabalho de conclusão de curso, para obtenção do Diploma de Conclusão de Nível Superior com tema: UMA PROPOSTA DE PROTOTIPAÇÃO DE TELAS DO APLICATIVO UNIVERSOEAD PARA ALUNOS DE PÓS-GRADUAÇÃO

Unemat Licenciatura em Computação

O curso de licenciatura em computação tem como objetivo principal formar educadores e educadoras, profissionais cidadãos e cidadãs, com domínio dos conteúdos específicos e pedagógicos, dotados de uma sólida base humanista, capazes de contribuir, por meio de sua atuação educacional, para o desenvolvimento social e econômico. Apresentei o trabalho de conclusão de curso, para obtenção do Diploma de Conclusão de Nível Superior com tema: DESENVOLVIMENTO DE UMA BIBLIOTECA EM JAVASCRIPT PARA RESOLUÇÃO DE PROBLEMAS DE ESTATÍSTICA DESCRITIVA.

Projetos



JAVASCRIPT RÁPIDO E FÁCIL

A linguagem JavaScript é uma linguagem moderna sendo empregada nos mais diversos cenarios. Este livro de contem algumas dicas e truques em javascript para resolver problemas do cotidiano no desenvolvimento, desde tarefas comuns para tarefas comuns no navegador, no servidor ou em um ambiente móvel. Cada dica inclui código reutilizável e conselhos práticos para lidar com objetos JavaScript, Node, Ajax, JSON, persistência de dados, aplicativos gráficos e de mídia, estruturas complexas, JavaScript modular, APIs e muitas tecnologias relacionadas.

Ver Projeto



JAVASCRIPT UMA ABORDAGEM FUNCIONAL

Em Estatística para Programadores Javascript, você explorará conceitos da estatística mais importantes por aplicados a programação. O livro contém mais de 300

exercicios, graficos e projetos onde poderam ser aplicados conceitos da estatística com a programação em javascript. Ao abordar os fundamentos da Estatística Descritiva, como média, moda, mediana, variancia e desvio padrão utilizando as principais bibliotecas em Javascript para construção de aplicação web de verdade.

Ver Proieto

Habilidades

Node.js JavaScript Python Ruby Go AngularJs React Java C C# C++ Ruby on Rails **JavaScript** Elixir Go Node.js AngularJs Python Ruby React Elixir C C# C++ Ruby on Rails Java

Contato por email

Copyleft 2021 @wdiasvargas



